【裁判字號】    97,審訴,2572
【裁判日期】    971023
【裁判案由】    毒品危害防制條例
【裁判全文】
臺灣桃園地方法院刑事判決            97年度審訴字第2572號
公  訴  人  臺灣桃園地方法院檢察署檢察官
被      告  甲○○
指定辯護人  本院公設辯護人   陳瑞明
上列被告因違反毒品危害防制條例案件，經檢察官提起公訴（97
年度毒偵字第4246號），嗣被告於準備程序進行中為有罪之陳述
，經本院合議庭裁定由受命法官獨任進行簡式審判程序後，聲請
改依協商程序而為判決，本院判決如下：
    主  文
甲○○施用第一級毒品，累犯，處有期徒刑拾月，扣案之海洛因
殘渣袋伍只均沒收銷燬之；又施用第二級毒品，累犯，處有期徒
刑玖月。應執行有期徒刑壹年伍月。
    事實及理由
一、本件被告所犯係死刑、無期徒刑或最輕本刑為三年以上有期
    徒刑以外之罪，其於準備程序中就被訴事實為有罪之陳述，
    經本院告知簡式審判程序之旨，並聽取公訴人、被告及辯護
    人之意見後，爰依刑事訴訟法第273 條之1 第1 項規定合議
    裁定由受命法官獨任進行簡式審判程序。
二、被告甲○○前有違反廢止前麻醉藥品管理條例、違反廢止前
    肅清煙毒條例、違反毒品危害防制條例、恐嚇取財等前科，
    其中於民國87年間因施用毒品案件，經臺灣板橋地方法院以
    87年度毒聲字第1188號裁定送觀察、勒戒，因認有繼續施用
    毒品傾向，經同院以87年度毒聲字第1744號裁定令入戒治處
    所施以強制戒治，嗣經同院以88年度毒聲字第934 號裁定停
    止戒治而於88年2 月12日出所，所餘期間併付保護管束，迄
    88年8 月31日保護管束期滿而視為執行完畢，嗣經臺灣板橋
    地方法院檢察署檢察官於88年11月29日以88年度戒毒偵字第
    143 號為不起訴處分確定；復於90年間因施用毒品案件，經
    本院以90年度毒聲字第496 號、第1720號裁定令入戒治處所
    施以強制戒治，嗣經本院以90年度毒聲字第5056號裁定停止
    戒治而於91年1 月16日出所，所餘期間併付保護管束，迄91
    年5 月3 日保護管束期滿而視為執行完畢，該次施用毒品案
    件並經本院以90年度訴字第879 號判決判處有期徒刑8 月、
    5 月，應執行有期徒刑11月確定；又於91年間因施用毒品案
    件，經本院以91年度毒聲字第2440號裁定令入戒治處所施以
    強制戒治，嗣經本院以92年度毒聲字第1874號裁定停止戒治
    而於92年7 月16日出所，所餘期間併付保護管束，迄92年11
    月24日保護管束期滿而視為執行完畢，該次施用毒品案件並
    經本院以91年度易字第1458號判決判處有期徒刑9 月確定；
    另因施用毒品案件，經本院以92年度易字第949 號判決判處
    有期徒刑7 月確定，並與前開11月、9 月徒刑接續執行，於
    94年6 月21日縮短刑期假釋出監，迄94年8 月18日縮刑期滿
    ，假釋未經撤銷而視為執行完畢（構成累犯）。又於上開強
    制戒治執行完畢後五年內之96年間，因施用第一、二級毒品
    案件，經本院以96年度審訴字第584 號判決判處有期徒刑8
    月、4 月，減刑後定應執行有期徒刑6 月確定。詎仍未戒除
    毒癮，明知海洛因、安非他命為毒品危害防制條例第2 條第
    2 項第1 款、第2 款所規定之第一級毒品、第二級毒品，不
    得施用、持有，竟分別基於施用第一級毒品海洛因、第二級
    毒品安非他命之犯意，於97年7 月23日某時，在桃園縣大園
    鄉沙崙村6 鄰117 之1 號住處內，分別施用第一級毒品海洛
    因、第二級毒品安非他命各1 次。嗣於97年7 月23日13時許
    ，在大園鄉內海村46之3 號前為警查獲，並扣得綽號「阿傑
    」所有之海洛因殘渣袋5 只及注射針筒1 支、葡萄糖1 包。
    案經桃園縣政府警察局大園分局報告臺灣桃園地方法院檢察
    署檢察官偵查後起訴。
三、證據名稱：
  (一)被告於本院準備程序中之自白。
  (二)台灣檢驗科技股份有限公司濫用藥物檢驗報告暨桃園縣政府
    警察局大園分局被採尿人姓名編號對照表各1 紙附卷可稽。
四、本件經檢察官與被告於審判外達成協商之合意且被告已認罪
    ，其合意內容為：就其施用第一級毒品部分，被告願受科刑
    範圍為有期徒刑10月，就其施用第二級毒品部分，被告願受
    科刑範圍為有期徒刑9 月，應執行有期徒刑1 年5 月。經查
    ，上開協商合意並無刑事訴訟法第455 條之4 第1 項所列情
    形之一，檢察官聲請改依協商程序而為判決，本院爰不經言
    詞辯論，於協商合意範圍內為協商判決，合予敘明。
五、扣案之海洛因殘渣袋5 只、注射針筒1 支、葡萄糖1 包，經
    被告於警、偵訊中堅稱係其友人「阿傑」所有，卷內復無其
    他證據足資證明為被告所有之物，本院毋庸宣告沒收，附此
    敘明。
六、應適用之法條：刑事訴訟法第273 條之1 第1 項、第455 條
    之4 第2 項、第455 條之8 ，毒品危害防制條例第10條第1
    項、第2 項，刑法第11條、第47條第1 項、第51條第5 款。
七、本判決除有刑事訴訟法第455 條之4 第1 項第1 款、第2 款
    、第4 款、第6 款、第7 款所定情形之一，或違反同條第2
    項規定者外，不得上訴。
八、如不服本件判決，得自收受判決送達之日起10日內，向本院
    提出上訴書狀，上訴於第二審法院。
本案經檢察官潘怡華到庭執行職務。
中    華    民    國    97    年    10    月    23    日
                  刑事庭    法  官  徐  培  元
以上正本證明與原本無異。
                            書記官  楊  美  慧
中    華    民    國    97    年    10    月    23    日
附錄論罪科刑依據之法條：
毒品危害防制條例第10條
施用第一級毒品者，處六月以上五年以下有期徒刑。
施用第二級毒品者，處三年以下有期徒刑。


司法院資訊處製作；財團法人民間司法改革基金會備份。
